臺灣臺中地方法院民事判決
110年度訴字第2261號
原      告  香港商天圓文化諮詢顧問有限公司


法定代理人  張瓊月  
原      告  黃瑛琪  

共      同
訴訟代理人  張恩鴻律師
            鄭丞寓律師
被      告  李玟燕  

上列當事人間請求損害賠償等事件，本院於民國110年11月26日
言詞辯論終結，判決如下：
    主    文
被告應給付原告黃瑛琪新臺幣300,000元，及自民國110年7月27
日起，至清償日止，按年息5%計算之利息。
被告應於判決確定後5日內，將其所有、使用者名稱為「李玟燕
」之臉書個人網頁所發佈如附表一編號1-12、20、21、23、24、
27、28、31-34、37、39、41-43、47、49、51、52、54-56、58
、59、62、63所示之妨害原告名譽之貼文刪除。
被告應於判決確定後5日內，在其所有、使用者名稱為「李玟燕
」之臉書個人網頁發佈如附表三所示之道歉聲明，並設定貼文檢
視權限為公開，以供不特定人瀏覽，上開道歉聲明於發佈後90日
內不得刪除。　　
原告其餘之訴駁回。
訴訟費用由被告負擔15%，餘由原告負擔。
本判決第一項得假執行。但被告如以新臺幣300,000萬元為原告
供擔保後，得免為假執行。
原告其餘假執行之聲請駁回。 
    事實及理由
一、按因侵權行為涉訟者，得由行為地之法院管轄，民事訴訟法
    第15條第1項定有明文。又其所指因侵權行為涉訟者，包括
    本於侵權行為所生之損害賠償訴訟；所謂行為地，凡為一部
    實行行為或其一部行為結果發生之地皆屬之，即除實行行為
    地外，結果發生地亦包括在內（最高法院56年臺抗字第369
    號判例意旨參照）。是以，當事人間本於侵權行為所生之損
    害賠償訴訟，謂之因侵權行為涉訟，而管轄權之有無，自應
    依據當事人主張之原因事實，按前揭法律管轄規定以定其侵
    權行為地或結果地，並進而認定其管轄法院。本件原告黃瑛
    琪主張被告以其「李玟燕」之臉書個人網頁，公開發表妨害
    原告二人名譽之言論，原告黃瑛琪於香港商天圓文化諮詢顧
    問有限公司台灣分公司臺中教育中心（地址：臺中市○○○道○
    段0號19樓之5）上網瀏覽時，方得知自己與原告香港商天圓
    文化諮詢顧問有限公司（下稱天圓文化公司）之名譽、商譽
    皆受被告之侵害，於民國110年11月26日言詞辯論審理時庭
    呈手機畫面為證(見本院卷第161頁)，為此請求被告負侵權
    行為損害賠償責任，核屬因侵權行為涉訟，且本件侵權行為
    結果地為臺中市，既在本院轄區，依前揭規定，本院自有管
    轄權，合先敘明。
二、本件被告李玟燕受合法通知，未於最後言詞辯論期日到場，
    經原告依民事訴訟法第385條聲請一造辯論判決，核無民事
    訴訟法第386條所列各款情形，爰依原告之聲請，由其一造
    辯論而為判決。
三、原告主張：
　㈠緣兩造本不相識，被告於108年間，參加原告天圓文化公司所
    舉辦讀書會，因細故與讀書會中其他成員意見不同，經讀書
    會導讀人員（即原告黃瑛琪）勸導後，被告仍依然故我，故
    意曲解原告天圓文化公司所出版叢書系列之書中含意，明知
    書中含意乃在引導讀者自我心靈探索成長，對天地宇宙萬物
    應滿懷感恩之愛，應時時反求諸己方致圓滿，被告卻片段擷
    取書中「天地」、「靈」、「向宇宙發願」、「圓滿」、「
    心毒」等概念，於其「李玟燕」之臉書個人網頁，以譏諷、
    嘲諷之口氣，公開發表妨害原告二人名譽之言論，經原告多
    次與其溝通並發函制止其之行為，被告仍置之不理，原告無
    奈之下僅得提起本件訴訟。
　㈡被告於其李玟燕之臉書個人網頁，公開發表貶損「太陽盛德
    」及原告黃瑛琪之言論，因太陽盛德為原告天圓文化公司之
    唯一特約作家，天圓文化公司僅出版太陽盛德之相關著作，
    並無其他作者之出版品，於外界形象觀感上，太陽盛德之形
    象即等同天圓文化公司之形象，是貶損太陽盛德之名譽即等
    同貶損天圓文化公司之商譽。另被告於其李玟燕之臉書個人
    網頁，公開發表貶損太陽盛德及原告黃瑛琪之言論，除不時
    扭曲原告天圓文化公司出版叢書中之天地、靈、向宇宙發願
    、圓滿、心毒等概念嘲諷外，更指稱太陽盛德行騙、瘋子、
    假善，並以流浪狗、番仔、無恥等語來形容太陽盛德，以貶
    損其名譽；指稱黃瑛琪小3、有3個男人、做傷天害理的事，
    偷、搶、拐、騙、沒有羞恥心等，並以色魔等語來形容黃瑛
    琪，以貶損其名譽；指稱天圓文化公司教育他人以利字當頭
    ，更以垃圾、畜生等語形容天圓文化公司，並不斷影射天圓
    文化公司盜用他人商標等語，以貶損天圓文化公司之商譽。
    又被告發表言論時，係以公開發表形式為之，此為公眾週知
    之事，則被告發表系爭留言自為在不特定人得以共見共聞狀
    況之公然情狀甚明。　
　㈢原告天圓文化公司為一協助他人身心靈自我探索之諮詢機構
    ，其營業範圍包括人生顧問、情緒治療、關係疏導、心靈輔
    導、靈性探索、催眠治療、教育推廣、興趣培養、團體培訓
    和社交訓練等，企業形象之建立極為不易，被告長期公開發
    表侵害原告天圓文化公司商譽之行為，對原告天圓文化公司
    之營運影響極大。原告黃瑛琪因被告言論散布於職場之中而
    飽受他人異樣眼光，幾度因此欲辭去營運長之職位，心理壓
    力無比沉重可見一斑，原告等人請求被告將侵害名譽權之貼
    文刪除，並於同一消息來源發表道歉聲明如訴之聲明，應屬
    回復名譽之適當處分。是以，上述被告等行為著實令原告等
    人不堪其擾，致生精神上痛苦以及商譽、信用重大損害。為
    此，原告二人依民法第184條第1項、第195條第1項及第18條
    之規定，訴請損害賠償。　　
　㈣訴之聲明：
　⒈被告應給付原告香港商天圓文化諮詢顧問有限公司新臺幣（
    下同）100萬元，及自起訴狀繕本送達之日起至清償日止，
    按年息5%計算之利息。
  ⒉被告應給付原告黃瑛琪100萬元，及自起訴狀繕本送達之日起
    至清償日止，按年息5%計算之利息。
  ⒊被告應於判決確定後5日內，將其所有、使用者名稱為李玟燕
    之臉書個人網頁所發佈如附表一所示之貼文刪除。
  ⒋被告應於判決確定後5日內，將其所有、使用者名稱為李玟燕
    之臉書個人網頁發佈如附表二所示之道歉聲明，並設定貼文
    檢視權限為公開，以供不特定人瀏覽，上開道歉聲明於發佈
    後90日內不得刪除。 
  ⒌第一項聲明原告香港商天圓文化諮詢顧問有限公司願供擔保
    ，請准宣告假執行。
  ⒍第二項聲明原告黃瑛琪願供擔保，請准宣告假執行。　
四、被告李玟燕經合法通知未於言詞辯論期日到場，亦未提出書
    狀作何聲明或陳述。
五、本院之判斷：
　㈠原告主張被告發表如附表一所示言論之事實，業據其提出臺
    中法院郵局存證號碼001280號存證信函，及被告其所有、使
    用者名稱為「李玟燕」之臉書個人網頁，於109年2月26日至
    110年7月5日所發佈侵害原告等人名譽權之言論摘要及臉書
    張貼截圖等件為證（見本院卷第21-31頁、第49-133頁），
    核與原告所述各節相符。被告對原告主張之前開事實，已於
    相當時期受合法通知，而於言詞辯論期日不到場，亦未提出
    準備書狀爭執，依民事訴訟法第280條第3項準用同條第1項
    規定，視同自認，堪認原告主張之前開事實為真正。
　㈡被告於其「李玟燕」之臉書個人網頁，公開發表如附表一編
    號1-12、20、21、23、24、27、28、31-34、37、39、41-43
    、47、49、51、52、54-56、58、59、62、63所示貶損原告2
    人之言論（見本院卷第49-133頁），本院已經說明如何足以
    影響原告2人之名譽如被害人及說明欄，客觀上均足使瀏覽
    「李玟燕」公開貼文之不特定人認為原告黃瑛琪似與有婦之
    夫發展逾越正常男女交往分際之不正常關係，及其利用職務
    之便和不法手段獲取不當之金錢，或為私利而不惜侵害他人
    權益等情，並指稱天圓文化公司「教育他人以利字當頭」，
    更以「垃圾」、「畜生」等語形容天圓文化公司，並不斷影
    射天圓文化公司盜用他人商標等語，原告2人之社會評價顯
    將因此受有貶損，而已侵害原告黃瑛琪之名譽權及原告天圓
    文化公司之商譽。至附表一言論中涉及太陽盛德部分，與原
    告2人無關，對原告2人不構成侵權行為。原告天圓文化公司
    雖主張：太陽盛德為原告天圓文化公司之唯一特約作家，天
    圓文化公司僅出版太陽盛德之相關著作，並無其他作者之出
    版品，於外界形象觀感上，太陽盛德之形象即等同天圓文化
    公司之形象，是貶損太陽盛德之名譽即等同貶損天圓文化公
    司之商譽云云。然原告天圓文化公司與太陽盛德為不同權利
    主體，且出版公司與作家之間不過是商業契約之關係，依一
    般社會常情，縱然作家鬧出醜聞，為其出版作品之出版公司
    也不至於會遭受何種異樣眼光，原告天圓文化公司主張此部
    分亦侵害其商譽，未能提出證據證明，即屬無據。
　㈢按「因故意或過失，不法侵害他人之權利者，負損害賠償責
    任。故意以背於善良風俗之方法，加損害於他人者亦同。」
    、「不法侵害他人之身體、健康、名譽、自由、信用、隱私
    、貞操，或不法侵害其他人格法益而情節重大者，被害人雖
    非財產上之損害，亦得請求賠償相當之金額。其名譽被侵害
    者，並得請求回復名譽之適當處分。」、「按人格權受侵害
    時，得請求法院除去其侵害；有受侵害之虞時，得請求防止
    之。前項情形，以法律有特別規定者為限，得請求損害賠償
    或慰撫金。」，民法第184條第1項、第195條第1項及第18條
    分別定有明文。經查：
  ⒈被告公開發表如附表一編號1-12、20、21、23、24、27、28
    、31-34、37、39、41-43、47、49、51、52、54-56、58、5
    9、62、63所示貶損原告2人之言論，已然侵害原告2人之名
    譽或商譽，原告2人請求被告應於判決確定後，將其所有、
    使用者名稱為「李玟燕」之臉書個人網頁所發佈如附表一編
    號1-12、20、21、23、24、27、28、31-34、37、39、41-43
    、47、49、51、52、54-56、58、59、62、63所示貶損原告2
    人之貼文刪除，為除去侵害行為，合於民法第18條規定，應
    予准許。
  ⒉原告主張被告於其個人臉書發表附表一之言論時，係以「地
    球」符號顯示，足見被告就系爭留言係以公開發表形式為之
    ，即該言論係在不特定多數人均得以共見共聞之公然狀態，
    原告人格權受損之狀態仍屬持續存在，因網路媒體之傳播無
    遠弗屆，原告2人請求被告於判決確定後5日內，將其所有、
    使用者名稱為「李玟燕」之臉書個人網頁發佈道歉聲明，並
    設定貼文檢視權限為公開，以供不特定人瀏覽，上開道歉聲
    明於發佈後90日內不得刪除之道歉方式，藉以回復其名譽，
    屬適當及有必要，原告此部分主張為有理由，惟原告所提出
    之如附表二所示之道歉聲明，其中有關太陽盛德導師亦非本
    案之當事人，有不宜之處，爰刪減如附表三所示，附此敘明
    。
　⒊按慰藉金之賠償須以人格權遭遇侵害，使精神上受有痛苦為
    必要，其核給之標準固與財產上損害之計算不同，然非不可
    斟酌雙方身分資力與加害程度，及其他各種情形核定相當之
    數額；又非財產上損害之慰撫金數額，究竟若干為適當，應
    斟酌兩造身分、地位及經濟狀況，俾為審判之依據（最高法
    院51年度台上字第223號判決參照）。亦即非財產上損害賠
    償，應以實際加害之情形、加害之程度、被害人所受精神上
    痛苦之程度、賠償權利人之身分、地位、經濟能力綜合判斷
    之。本院審酌原告黃瑛琪及被告身分、地位、被告之行為造
    成原告黃瑛琪受有精神上之痛苦及名譽受侵害程度等一切情
    狀，認原告黃瑛琪請求精神慰撫金之數額以30萬元為適當。
    逾此部分之請求，尚屬無據。至原告天圓文化公司雖亦請求
    慰撫金100萬元，惟按公司係依法組織之法人，其名譽遭受
    損害，無精神上痛苦之可言，登報道歉已足回復其名譽，自
    無依民法第195條第1項前段規定請求非財產上損害賠償之餘
    地（最高法院109年度台上字第3172號民事判決、108年度台
    上字第2066號裁定、104年度台上字第599號民事判決、103
    年度台上字第2434號民事判決意旨參照），原告天圓文化公
    司請求非財產上損害賠償，自屬無據。
  ㈣按給付無確定期限者，債務人於債權人得請求給付時，經其
    催告而未為給付，自受催告時起，負遲延責任。其經債權人
    起訴而送達訴狀，或依督促程序送達支付命令，或為其他相
    類之行為者，與催告有同一之效力，民法第229條第2項定有
    明文。次按遲延之債務，以支付金錢為標的者，債權人得請
    求依法定利率計算之遲延利息。又應付利息之債務，其利率
    未經約定，亦無法律可據者，週年利率為百分之五，同法第
    233條第1項前段及第203條亦有明文。查原告黃瑛琪對被告
    之損害賠償債權，核屬無確定期限之給付，本件既經原告黃
    瑛琪起訴，起訴狀繕本於110年7月26日送達於被告，有送達
    證書可參（見本院卷第145頁），被告迄未給付，當應負遲
    延責任。是原告黃瑛琪主張應自起訴狀繕本送達被告之翌日
    即110年7月27日起，至清償日止，按年息5%計算之利息，核
    無不合，應予准許。
六、綜上所述，原告依民法侵權行為之法律關係，請求被告應給
    付原告黃瑛琪300,000元，及自110年7月27日起，至清償日
    止，按年息5%計算之利息；被告應於判決確定後5日內，將
    其所有、使用者名稱為「李玟燕」之臉書個人網頁所發佈如
    附表一編號1-12、20、21、23、24、27、28、31-34、37、3
    9、41-43、47、49、51、52、54-56、58、59、62、63所示
    之妨害原告2人名譽之貼文刪除；被告應於判決確定後5日內
    ，將其所有、使用者名稱為「李玟燕」之臉書個人網頁發佈
    如附表三所示之道歉聲明，並設定貼文檢視權限為公開，以
    供不特定人瀏覽，上開道歉聲明於發佈後90日內不得刪除為
    有理由，應予准許；逾此範圍之請求，則屬無據，應予駁回
    。
七、本判決第1項，所命給付金額未逾50萬元，依民事訴訟法第3
    89條第1項第5款規定，應依職權宣告假執行，併依民事訴訟
    法第392條第2項規定，酌定相當擔保金額准許被告預供擔保
    免為假執行。至於原告敗訴部分，其假執行之聲請失所附麗
    ，應予駁回。
八、本件事證已臻明確，兩造其餘之攻擊防禦方法及所提之證據
    ，經本院審酌後，認與判決結果不生影響，爰毋庸一一論述
    ，併此敘明。 　
九、訴訟費用負擔之依據：民事訴訟法第79條。
中　　華　　民　　國　　110 　年　　12　　月　　24　　日
               民事第五庭  法  官  王奕勛
得上訴 
附表一：
編號 張貼 時間 張貼內容 被害人及說明 1 109年2月26日 盛德，您一直寶貝、寶貝、寶貝到底要做甚麼，我已經被您們折磨的不成人形了，要收圓，有您的黄瑛琪在背後主導天圆人員… ,而天圓是用您顯和我隱,黃瑛琪靈怎麼傷害我多少… ,請不要再利用我了,天圓的商標改吧,感恩四句偈也不要用了,都收了。不用再將全體超碼拉我的能量…您們用了我所有,感恩黃瑛琪笑我只剩大體...感恩妳要用得天地的錢來得天下,得到的是這般的美麗天堂(從一開始就讓妳了呀,讓享足了天圆的一切,到現在得不到愛,要用天圓名義告我)我受妳的傷害我都沒告妳了,還一直讓妳,還一直用我的資源,我一毛也沒用過,妳卻還咄咄逼人要告我,我不受威脅 1.天圓文化公司、黃瑛琪 2.被告言論試圖讓其他學員誤以為原告2人是利用他人得不當利益之人，影響原告2人之商譽及名譽。 2 109年3月7日 妳這個天圓的類類,出口畢口沒好事… 妳惑眾,卻自己拿不少好處,卻還來傷害人{心毒沙},用他的名義威脅我,我看說妳吧! 1.黃瑛琪 2.直指原告黃英琪是敗類、惑眾、得不當利益、傷害他人。 3 109年3月30日 你和黃瑛琪的美麗天堂(這不定時炸弾不定時)已把我炸的千瘡百孔… 再次告知請將天圓的商標換掉,你們非要將我壓在下面捧你們讓你們得利、刺、利(所有的利)不可。(你們的毒、毒、毒,我受不了了) 1.天圓文化公司、黃瑛琪 2.影射天圓文化公司盜用商標，影響商譽；並試圖讓其他學員誤以為原告2人是利用他人得不當利益之人，影響原告2人之商譽及名譽。 4 109年4月11日 一直要求歌曲加入她(黃瑛琪)的名字,又不是那她作詞的,卻一直要求,我也拿他沒辦法。 營運長也是自己發願自己要求的,仗著營運長之名自己自取月收入至少七位數字… 1.黃瑛琪 2.捏造黃瑛琪在天圓文化公司每月獲有高達7位數字（即百萬元）之不法利益等情節。 5 109年4月27日 不忘了天圓文化是一直將月亮壓迫、踐踏在底下,捧你們超碼全體,一直讓你們好,卻傷害月亮至無止盡 1.天圓文化公司 2.影射天圓文化公司破壞世界，試圖讓其他學員誤解，影響天圓文化公司商譽。 6 109年5月2日 原來黃瑛琪要求太陽盛得娶她 1.黃瑛琪 2.以虛構之情事影響團體中其他人員（包括同事及學員）對黃瑛琪之評價，影響黃瑛琪之名譽。 7 109年5月20日下午3時24分許 現在520你卻說黃瑛琪一直要你娶她,一直吵...就這樣趁火打劫,要我替你們承受,這就只有你與黃瑛琪說得出口,現在我周遭都學你們,賴皮到極點 1.黃瑛琪 2.以虛構之情事影響團體中其他人員（包括同事及學員）對黃瑛琪評價，影響天圓文化公司及黃瑛琪之商譽、名譽。 8 109年5月23日 天圓的商標也是我的,超碼也是用我的東西 1.天圓文化公司 2.影射天圓文化公司盜用商標，影響其商譽。 9 109年5月25日 黄瑛琪...你背著太陽盛德,一直要除掉我.. ..一張蠱惑人心為利,都已經黏著太陽盛德還搞不定讓太陽盛德愛妳,靈卻背地裡一直偷襲我,至我於死地,妳想要天下,現在就讓妳出名得天下 1.黃瑛琪 2.指稱其蠱惑人心，並虛構黃瑛琪以不正當企圖接近太陽盛德之情節，影響團體中其他人員（包括同事及學員）對黃瑛琪之評價 3.「現在就讓妳出名得天下」可知被告之不當言論，出於妨害名譽之故意。 10 109年5月28日 藉天圓營運長之名了解,弄出了(天地贈與),結果我不同意,心機貪婪再弄出要告我,要詐(炸)我的一切撐天下 1.黃瑛琪 2.指稱黃瑛琪為心機貪婪之人。 11 109年6月28日 黃瑛琪妳的靈，到底還要怎麼動不動就亂闖人的家，不是半夜要太陽盛德，就是一巴掌，妳的一巴掌將我的牙齒打裂了，地球也裂了，還不只一次，圓滿愛之前要至我於死地，還找我鹽埕區的家，想辦法用天圓名意告我，當上“圓滿愛”的女主角，現在妳已自稱為女主角了，沒有全球號稱全球，已讓妳讓全世界都看到妳是圓滿愛的女主角了，還要怎麼樣，妳的靈現在還跑過來要威脅什麼，難到沒有讓更多人知道嗎？不夠讓更多人知道妳要拿天地的錢，稱天下嗎？妳讓我車禍、讓妳割肉至死多次，還不滿足，連到美國團上課不上課，靈也要我死，現在上課不上課，又要做什麼，讓妳上課真是敗類，浪費天地資源，因為滿腦子都是“我想要”，用盡心機，我還沒找妳算帳，現在又那裡得不到妳想要的。從不聲張，到太陽盛德要我說，從107年4月14日太陽盛德告訴妳，我的訊息，就開始與眾不同的傷害，至“天地恩情總是愛”要定太陽盛德就折磨我離譜到不能離譜，現在我說，我是“明”，妳要眾多人，甚至靈傷我，是“暗”，我也已經被妳折磨的豁出去了，原來還擔心妳會不會難過，會不會怎樣。。。，會不會怎麼。。。現在排除了，既然因為得不到，就趕盡殺絕如此，現在還穿著“圓滿愛”的禮服一直在我面前威脅我，妳以為這是妳和太陽盛德結婚禮服喔~哦噢，那就看太陽盛德要不要跟妳結婚啊~那靈穿這樣找我做什麼。 要我死，看我還沒死，用“靈”用“想”殺人不用刀嗎？反正妳已經要求太陽盛德跟妳結婚了嗎？那就等他要不要跟妳婚，找我做什麼，非要我死於非命嗎？都已經是3個男人的人了，還要來搞，就這樣神不知鬼不覺嗎？如果我沒記錄的話。 1.黃瑛琪 2.刻意扭曲天圓文化公司叢書「靈」的概念，指稱黃瑛琪有傷害他人、讓他人出車禍、甚至是致她人於死之人，藉以貶損黃瑛琪在他人眼中之評價。 3.捏造黃瑛琪同時與3個男人交往之情節，藉以貶損黃瑛琪在他人眼中之評價。 12 109年6月28日 妳黃瑛琪 爭名、爭利、爭權、爭錢現在爭愛 以假愛爭天下 妳的人生都一直為了爭做傷天害理之事，仍覺得理所當然不饒人 妳到底爭夠了沒 從開始就一直讓妳至今 一直為了7不滿足，一直傷害我至今，我都還沒出手 妳到底夠了沒有 用足了我的一切，是妳黃瑛琪讓天圓的天地月亮逼離開，我不再進天圓，你們繼續享用一切，這野心。。。 1.黃瑛琪 2.指稱黃瑛琪做傷天害理之事。 13 109年7月8日 你太陽盛德到現在還在利用宇宙天地圓滿你自己的私慾 僅涉及太陽盛德，與原告無關。 14 109年7月9日 有一張嘴💋 看不到大餅畫給世界的人看 因為從天地盜得豐盛：不在乎 等到時候又快到，又甜言蜜語 拿走我2顆如意珠，得意忘形 一直教育無止盡的盜天地的資源 一群享受天地的所有 讓天地一人在承受你們全體超碼的罪，這就是你太陽盛德一貫的做風，仍在刁難天地，將無止盡的垃圾，倒個不停。 仍只有一張嘴💋，看到天地因你們超碼波及而來的傷害受傷，仍坐視不為所動，還要天地自己處理，卻直享受天地的一切，讓周遭也不敢界入。 所喚的那些人都是在逢場作戲，就是要不停，因為想要，卻也一直做和天地背倒而馳的非事。 學員就因為得到，歡天喜地。 都是教育就是要天地給予（可惡的是天地贈予） 演一場墮入世界末日的春秋大戲。 等人數不足，或各方面有所需，就天地，天地（這跟在廟宇求有什麼2樣）幫太陽盛德做，給是天地給，你太陽盛德如意算盤打得太過火了。 又有後面賴的螳螂捕蟬，麻雀在後。 僅涉及太陽盛德，與原告無關。 15 109年7月27 00000000 寵 是誰說父母不能罵小孩，小孩都罵父母打父母甚至殺父母了，還不罵。 就因為寵，寵出了壞孩子。 三字經也說養不教，父之過，教不嚴，師之惰。弟子規也有。 不然警察做什麼，壞人做壞被警察。 就因為你太陽盛德不尊貴我，縱容這些人一直忤逆我、踐踏於我，無視於我的存在，從有人類開始至今，你百般的聽SRAS來傷害我，也傷害我到難產離開，導致惡的循環至今，才有這般的結果，所以我的因緣就到此。還在自我炫耀。這2年多，你和這般人直接傷害我到無止盡，仍沾沾自喜，笑我，讓你的學員歧視我，剛開始你也跟著起鬨，現在雖沒有，但也沒制止。現在龐大的傷害性，我累了。利用我，你們收獲滿滿，人傻不能一直傻，被欺負、壓迫不能一輩子。 每次都我知道了，做不到的也是你，那你又在反背什麼，才“這次以後”。 一直拿我的性命在兒戲，當我父母不在，守喪其間，這般的欺負人是嗎？ 一位至高的尊嚴都被你們給踐踏了。 盜取我的東西，盜的如此心安理得。一群，都已經告知摘盡李花胡不還了，仍然無止盡繼續前進下一步的葡萄園，踐踏我的一切，用我的苦建立在你們的快樂幸福美滿上。 我也真的、真的、真的沒看過如此無恥之徒。 僅涉及太陽盛德，與原告無關。 16 109年7月27 00000000 欺善怕惡 你太陽盛德真的欺善怕惡 就把我折磨成如此，不把性命當性命 卻怕黃瑛琪怕成如此，任她擺佈 造成這般的結局 僅涉及太陽盛德，與原告無關。 17 109年10月3日 真的很奇怪，就一直都這樣將我的生活在福到你家拿來當議題就是說不停，太陽盛德，你一直犧牲我來讓你的學員接收我的訊息丟了一堆的議題，一直想盡辦法讓我無法生存，將你們的垃圾一直丟個不停，欠不還還一直說絕不欠，結果越欠越多越捨不得還，且越來越故意製造，思維就是看笑話，還要我一人處理清你們製造的垃圾，已經告知你原因了，還當笑柄（餅）來吃喝玩樂，讓我真的體會到什麼是狠角色。 僅涉及太陽盛德，與原告無關。 18 109年10月10日 00000000 自己也不明不白 太陽盛德，你自己接收訊息寫超級生命密碼結果自己也不明不白，還要我幫你找重點（部份），一直從旁告知你，也越說越故意，現在惹出了一堆麻煩，你也沒辦法，且（霧灑灑）我很辛苦，我快撐不住了。 僅涉及太陽盛德，與原告無關。 19 109年10月15日 00000000 ○樣 太陽盛德，你再繼續和過去一樣，只知道一直看，幫助惡勢力當保證人傷害天地，發信用卡，欠天地都不還，這世都用仗著和天地的關係，無止盡的浪費、消耗，丟了一堆的垃圾（罪和業）置之不理，又還要天地收拾，自己和學員享用不盡的好處連連，這下你準備頭要繼續磕不停了，知道自己下世沒好戲，準備最高級只是流浪狗了，你。。。 僅涉及太陽盛德，與原告無關。 20 109年10月17日 00000000 找的到 黃瑛琪是你太陽盛德的負能量為了得到所有連我家和鹽埕區的家都找的到，你讓我介入了，讓我無止盡受到這靈與人的攻擊至今，要告我被關一年多，賠償$3000萬，也讓我姐這2年的行為也受影響了黃瑛琪無可理欲，且莫名其妙，我記下了，全人類看清楚了嗎？我看還不清楚真像，都想沾一下光又胡（狐）作非為，自身的本份都做不到，只一味的從別人身上得來給自己，讓自己盜來的福德越來越少，因為現在的社會是欺善怕惡，讓我這被攻擊（波擊）的耗盡大半無法自癒，剩一口氣，而不懂的真付出，或小小付出就想要得到大大的結果，都是不當位，善有善報，惡有惡報，還沒看到。 1.黃瑛琪 2.虛構情事貶損黃瑛琪名譽，並指稱太陽盛德與黃瑛琪會攻擊傷害他人，藉以影響黃瑛琪之名譽。 21 109年10月21日 00000000  我已經被你們炸（詐）乾了，不要再寶貝了，你太陽盛德（得）大大的得到，稱救世主內，黃瑛琪是自取天圓（天地）月收入至少七位數內，自稱營運長內，也藉這名到處示威、攀緣與偷、拐、搶、騙，（太陽盛德說）又音樂會人不多，太陽盛德每次時間快到就寶貝、寶貝沒停，一直沒有人聽音樂會就要吃魯肉飯了，那我呢？本來才1-2千人買票牽動數大、數多成滿場，我卻一毛錢也沒，天圓還要我自己付費來給你們全體全方位學員還九玄七祖，黃瑛琪見幾次，我還有時，因太陽告知，早就知道我是誰了還笑我剩大體，現在被你們折磨的連大體都常剩一口氣的天地人身，這個拿天地的資源來仗勢欺人的女人，也讓我已經死了又活，活了又死，沒吃、沒喝、沒睡，沒任何人協助，又要我24小時供應你們全體，這個想當“圓滿愛的女主角”讓拿的是如此的豐碩滿滿，我卻是你們業和罪的清道夫的天地，讓你們壓迫在腳底下，這個殘酷與殘忍已讓全世界都看清楚這心毒沙（武漢肺炎）的毒，現在報名沒多少人，又要來寶貝，需要的時候才知道有我，奪走我一切，我在痛的時候，沒吃、沒喝、沒睡，有看到人協助嗎？就像我乾爹說的，（好康）都整碗公的端走，連留也沒留一點，黃瑛琪不是要用天地的錢來買天下嗎？還要的不夠多要告我，置我於死，妳的靈怎麼對我，太陽盛德你最清楚，你只知道叫我醒醒，一定要撐著，綠色的地球，我已經說過，我撐不住，是阿修羅喜歡的顏色，就像現在這樣，繼續讓我一人承受這一切，超碼就在我的身體上，至今仍只知道下載，卻不明事理，已告知為什麼我會受不了，那你承諾我的事卻沒有一件實現的，所有的對天地都一毛不拔，還假藉天地侍者，天地的人身都清楚明白在那，要告都知道住址（連鹽埕區的房子也知道）實際上卻是要天地贈予，臉皮厚到這程度，心惡毒的到這程度，我都已經讓你豐盛多到還不滿足到極點，享用不盡的浪費，都已經是3個男人的女人了，太陽盛德說，且上福到你家也說稱什麼長都是假的，還為了錢、名、利給自己在做傷人不淺的事，而我卻為了你們一毛錢也都沒有，置身體於渡外，你們自私自利仍只知道看與一張嘴，不順你們的就阻礙，我一人撐天下，做不聲張，所有的功果卻都你們拿走，當然不只你們，且拿的理所當然，說絕不欠，卻也絕不還，就只是要你出面，卻遲遲像小女生一樣，一直等到被攻擊，一直等到自己離開，太沒誠意了。 這傷害天地的人，你卻還容的下她在天圓，且自取天價，教育（利害）的觀念，讓我受傷，都命在旦夕了，這次報名人數不多為了遮臉，才又將罪名推向我，說因為我，我已經說過，綠色地球，只有人數更少，這能量是不能隨便亂用，Friend-G告訴你，要找善，太陽盛得你在搞什麼。 1.黃瑛琪 2.貶損太陽盛德名譽部分與天圓文化公司無關。 3.虛構捏造黃瑛琪在天圓文化公司每月獲有高達7位數字（即百萬元）之不法利益等情節。 4.捏造黃瑛琪同時與3個男人交往之情節，藉以貶損黃瑛琪在他人眼中之評價。 5.謾罵黃瑛琪仗勢欺人、還為了錢、名、利給自己在做傷人不淺的事。 22 109年10月26日 00000000 感恩不盡太陽盛德，拿我且犠牲及實驗（天地）的過去、現在來圓滿你們人的需要，教育投機取巧，讓懂得換位思考的人，永遠受難及害，因為你教需要的人，需要的人，不見得是心存正念的人，那是過去的願，請你不要自取來亂用，過去已造成生生世世的沉淪，現今的例子已如此明顯及明確，不要再仍伴（拌）隨著惡滋長，仍在欺善怕惡中助長 僅涉及太陽盛德，與原告無關。 23 109年10月26日 00000000 看開了 什麼事情都還是用妄想，這行“圓滿愛”雖結束，仍然心性未變，已經準備好了特地穿著白禮服來示威，早已準備搶當你太陽盛德的新娘，準備告我，（備胎）即使萬一當不上，也還有錢（$3000萬及&、、、）稱小三也願意，現在的心性和這個（心毒沙）自稱營運長，你為了怕她傷我，就讓她自稱，野心越來越強大，要藉著資源來拌倒天地，你継續縱容，我已經看開了，習性（心性）已變本加厲改不了了。 你仍然犠牲天地來滿足需求者，拿我的東西當你自己的，這世又被你傷傷傷，傷了別人來滿足自己的慾望（心口不一）知道卻一直做不到，滿口圓滿愛，卻越來越傷，永遠知道要天地替你們擔罪和業（造就貪得無饜）只知怕得罪惡，累了 還揚揚得意物質界的得到，造就一些只要我想要，變成教碩天地承擔罪和業，最起碼的慚愧與羞恥心都沒有， 1.黃瑛琪 2.捏造黃瑛琪自願當小三之情節，貶損黃瑛琪在社會上之評價，並謾罵黃瑛琪沒有羞恥心。 24 109年10月26日 00000000 做黑臉 你太陽盛德讓我做黑臉，不敢得罪你的黃瑛琪，為了看到豐盛得天下，美國團的亞馬遜河大火及歐洲大火，我也不需要明講了，你們就去自編自導自演，無世界災難變成讓我一人措手不及，就一張嘴，從0000000第一次上台北，不知道你要做什麼，黃瑛琪收到我有能量看我，你就要我要就幸福滿滿，不要就災難連連甚至下地獄，這2年多，最近認識阿姨基督教也是有地獄，你就氣憤的在福到你家說個不停，你的報復心相當重，卻一直反背說別人，黃瑛琪更是，反正也是從你們開始，從無聲到頻頻受傷害至死，寧可死也不與惡同行，因為妳是表裡不一，表面順著太陽盛德，因為要得到許多、許多，沈浮之深，如果沒做紀錄真的沒人知道，我還沒做到保護自己，連媽媽都看不下了，原本就不可理喻的個性，只要我想要，就想辦法據理力爭傷害別人也是對的，認為自己爭取得到的，你的教育也是如此，都在自己利益範為做事 現在在我周遭的人，也都很清楚明白，就因為怕你們的攻擊，不敢靠近，或只會教碩別人 1.黃瑛琪 2.影射黃瑛琪屬於會攻擊他人傷害他人之人，貶名譽。 3.直接謾罵黃瑛琪為表裡不一之人。 25 109年10月31日 00000000 吃飽太閒 你太陽盛德成天吃飽太閒，一直惹事生非，為恐天下不亂 僅涉及太陽盛德，與原告無關。 26 109年11月15日 00000000 烏煙瘴氣 問題：太陽盛德請你不要再發行天地信用卡了，來超碼都是要求的人，得到的更多，只要有得到有什麼不可能，反正有太陽盛德（得）再撐腰，回應給天地的是虛無飄渺，要天地超到死，再求能否得天下太平，一群得到了仍捨不得付出，你這個保證人，助紂為虐讓這地球成這樣心毒沙（殺）的美麗天堂，自己沒辦法處理，爛攤子，仍丟給我一人處理，弄到宇宙烏煙瘴氣了，還自欺欺人，讓周遭人也不明白亂供應消息也想要，惡性循環到只要“皮”，人卻仍自私自利，走一步算一步，死的也亂扳成活，唉，這叫還債，結果仍是用騙的方式得天下，無藥可救了，世界末日，19層地獄承蒙你的黃瑛琪，也已確切的宇宙又挪出空間，專為這群人，永不再起（弟子規也說了） 僅涉及太陽盛德，與原告無關。 27 109年11月27日 00000000 德香女人花 直接要學員打上瑛琪德香女人花，是德香女人花內 也已經在自己的家-彰化開始為了3月份的圓滿愛佈局了，要天圓美聲在路邊彰化音樂會，因為聽話照做，否則下場（艾艾艾），也開始散撥（看看現在的地球）就知道了，懂的人就明白 祝福黃瑛琪，已經是3個男人的、、、現在想要名正言順第4任，現在又聽到一個要（大富翁）的遊戲，讓太陽盛德在福到你家提出，又蠢蠢欲動的慾（獄）望響起，靈再次發揮迫害性（本性），再次發揮如108年時在圓山飯店的會後會，坐在太陽盛德的旁邊，如此的營造，又是倒茶、又是夾菜，只差沒餵太陽盛德，那個樣子好像某個場所（不可說、不可說），讓外地來的學員紛紛揚揚的問我，那個坐在導師身旁的女人是跟太陽盛德是什麼關係，我連忙澄清她已經結婚了，我還傻傻的，美#也直告訴我，玟燕妳看，原本都說要留到散會2：00整，結果都看不下，一個個都告訴我，要離開了，整桌剩我和美#，只好用無線電告訴太陽盛德，結果卻要瑛琪離場簽名，原本不想過去，少許知道的學員一直要我過去，才全部的人都要簽，快靠近時太陽盛德用無線電告訴我，都不跟我同桌，真奇怪，又沒有跟我說，還沒到現場就整路的戲弄，因帶著美#，已付費了，為了不讓她抱怨，厚著臉皮進場，事實擺在眼前那樣的諂媚、含情脈脈的對著太陽盛德，美#一直要我看，我只好用無線電告訴太陽盛德好像你們在辦喜事一樣，瑛琪媽媽才告訴我不要誤會，都這麼多人看不下了，什麼叫體統都不了解，那祝福妳-黃瑛琪美夢成真啊，如此用計心機 盛德，我連臉書看到照片就、、、我穿粉紅色的就叫學員批判我，那她不是都穿全黑的嗎？怎麼現在穿粉紅色的哈，偶，如此期待和你圓滿愛喔，祝福你們哦，要那麼多次的圓滿愛，讓她如此多次的蠢蠢欲動的傷害，要我這般的說出真象是如此、如此、如此的艱難 1.黃瑛琪 2.捏造黃瑛琪同時與3個男人交往之情節，藉以貶損黃瑛琪在他人眼中之評價。 3.虛構黃瑛琪以不正當企圖接近太陽盛德之情節，影響團體中其他人員（包括同事及學員）對黃瑛琪之評價。 28 110年1月2日 00000000 製造效果 太陽盛德，不要以為你有2個長壽、2個身體好、2個不勞而獲等，又加上讓你知道我之後，讓你一直跟著我，阻撓我的一切，Frend-G讓你接通我是要你協助我，不是要你偷、盜、搶、劫我的一切，不認識Frend-G時，你也只是業務，也只是崇拜美國，不愛祖國，留美，Frend-G讓你接通我，你找我成立天圓文化不忘記壓我至底下來捧你，這2年多，快3年我從沒跟你要求什麼，都是你一直畫大餅，為了要更多，有天圓這10年多，其他7年，你仍只是1對1，辛苦的糊口，在美國，雖然有奇蹟般的變化，說數字也只是百仍找不到我，要不是媽媽往生，雖然這段期間是傷害，但還沒想到痛苦，一過去就聽到的是億來億去，也讓你們超碼人驕傲的無視人的存在，也讓我見到你才真的是人生最大痛苦，怎麼說就是唱反調，唱反調又一直接收改變教育，讓變調的天圓步入正軌，都是偷我的訊息，該給我的卻一毛不拔，讓你們全超碼免費的享用我的一切，卻讓我的一切都失去，要再聚集來的又讓你們搶奪，就已經告訴你，超碼就在我的身體裡，一直滿嘴愛、愛、愛，卻一直傷害愛，就都是天地在圓滿你們天圓文化，天圓文化一直講天地，卻沒看過任何一人，協助天地，只有要天地一切，什麼都要天地給予、贈予，天地要被炸（詐）乾了，你們都豐碩滿滿了，仍不滿足，都一毛不拔，只要自認為有缺的，就是要天地贈予，天要塌了，地要滅了，已經承受不了你們的揮霍，天地都沒計較的還在忍辱，一個個都要別人協助，自己卻做不到，讓人不敢靠近，讓天地的一切行動到下一個地方都知道，但都當我這天地是搖錢樹，還不只是搖錢樹，搖一切所需要的，就這般的炸（詐），如果你們到現在還是一直只知道要不停，得不到就破壞（害），就只有無止盡的要求天地給到位，至今仍看不到真善（怎麼樣都心裡盤旋著心機），都只有從我這奪，你們要生活，我不用生活嗎？一毛不拔下，一直只知道要我付出，已經付出讓自己連命都一而再再而三的離開這地球了，讓我不得不往前走，又不順你意又搞迫害，又加上你身旁的心毒殺，你到底要怎麼樣，都給你們超碼豐碩的不能再豐碩，你們全體用我的，我卻還要靠自己，人說天下沒有白吃的午餐，你們以白吃了太多太多了，不勞而獲之下，還囉嗦的不停，還要怎麼樣，怎麼樣，既然如此，太陽和月亮，永不再見，天地月亮不再當傻瓜，任你們擺佈，踩在腳底下，一切都是一張嘴，沒有要求你什麼，只有要求你自己來找我，就難到阻礙我的一切，既為如此不要利用、假借“圓滿愛”來索取一切，讓這黃瑛琪又要得到圓滿愛來傷害我，結果都是愛在圓滿你們的一切，卻讓圓滿愛喪失了我的一切，現在我只要多留在這地球一天，就是耗盡、傷害，我一個人為了這地球耗盡了所有，卻讓人類不停的知道我，就想圖什麼，好好想想自己做了什麼事，不要一味的只要求別人100分，我沒要求什麼，卻讓你和人類刁難到無處可走，一切都盤算利 都知道我的地方，就已經告訴你來找我，自己做了太多的虧心事不敢面對我，就說相反的話來推拖，重點也只是要製造效果來賺取權威、利益，因為已經是如此了，不要再自欺欺人了，和黃瑛琪2人互相利用，都為了想得到，聯合來騙取天地的一切，已經是生靈塗炭了，我也會結束生命了，還想得到再滅我，不用你們勞費心力，要你和我溝通，不敢卻製造嘲笑我的效果，沒有為自己的生命和生活著想，就為了救人類救到什麼都沒了，卻還被人類看到沒為自己的下場，也只會讓我看不起你們，因為都是盜、偷、搶、奪得來的，說要協助，卻只有壞事，壞了事，卻用嘲笑的方式掩飾自己的錯，（弟子規的內容也是我的生活，就是看完了，答案都在裡面，而世間的人卻是反背） 00000000如果再看不到人出現，只有一張嘴，讓心毒沙一直傷害，讓這世間的人不敢靠近，靠近的只是利字當頭，這世間的人跟本不配，又再像近西元2000人類的業力和罪讓這地球一直腐蝕、敗壞往下沈，手捧地球扭轉乾坤，雖救援了，就一直不間斷，不要再一直灌輸什麼都要天地給，你們什麼都捨不得付出，天地已無條件給予你們很多了，仍自私自利只為己，教育一群壞小孩，一群害群之馬，你們都好意思要天地不吃、不喝、不睡為你們全體，而你們全體卻為利爭權奪利 再說一次00000000前若看不到人，就請不要租場地給天圓文化的“圓滿愛”否則你們又製造了，疫情的加油，這愛結果生命就中計了，因為是假的，製造效果的，也請你回美國，不要再製造假像來亂搞了，你們造就了貪婪卻搞累死我 1.天圓文化公司 2.指稱天圓文化公司榨乾天地，以影響天圓文化公司之商譽。 29 110年1月21日 00000000 顯現 太陽盛德，你說都處理好了是處理什麼事，你說的到底是真的還是假的，因為你的食言而肥已經快3年了，沒有一句是真的，都飄來飄去，只要你說“寶貝、、、”就是馬上顛倒 我再次拜託你，我要做什麼或正要做什麼，請你不要大嘴巴都講出來，又說她，讓人分不清你在說什麼，她迫害，你也破壞 （不會煮飯到會煮飯，就嫌不行還要擦口紅，擦了口紅不現夠還要噴香水）叫修行，你再找碴，難怪，遇到你，讓我周遭都遇到一堆這樣的人 無思、無邪、無念遇到一個有思、有邪、有念的就真的一堆事，沒問題都變成有問題，因為吃飽太閒，要找刺激來傷害人，周遭就像印泥（綁粽子）一樣同一個過去你的模型，原來過去你和SRAS就製造這樣一堆的惡（黑）假善，在我這都顯現出來，原形必漏 僅涉及太陽盛德，與原告無關。 30 110年1月23日 00000000 言而無信 太陽盛德，我在說你，你說別人，你的話就沒有一句能聽，每次都這次以後，歌多久了，又年了，說什麼決不欠，結果跟我盜的更多，更大，至今你說的只能聽百分之-1000，你是最言而無信的人，只會要求別人百分百，自己是最差勁，又被你的一張嘴搞亂了我的生活 僅涉及太陽盛德，與原告無關。 31 110年3月20日 00000000再次 黃瑛琪，又再次接近圓滿愛一直要求太陽盛德和妳結婚，天地月亮造物又因為妳而至死，天地月亮造物沒去，讓妳一直提心弔膽的處心積慮的要至我於死地，來高雄地方法院出庭，我不知道是要談假和解，原來是聽了一些我在這裡的風聲特地來了解，一提到“因為愛”“圓滿愛”，一提到“太陽盛德”就讓妳如此的不安於室，3/13-3/14又找我周遭的人過去，趕快再用妳過去小3的記錄趕快逼婚，我不可能跟只會紙上談兵的一張嘴在一起，只會壓縮人來捧自己的人，也只是利用天地月亮造物來取得更多、更大，和妳一樣，祝福妳，來高雄談和解，內心深處不是聽到圓滿愛一定要得到，趕快和太陽盛德求婚，這是妳的本事 在我結束生命之前，這是妳的本事，神通廣大不是只有傷害到拿助步車，拿助步車只是表象，還有看不到的傷害沒說 1.黃瑛琪 2.反覆指稱黃瑛琪以不正當企圖接近太陽盛德，並稱黃瑛琪為小3，貶損黃瑛琪之名譽。 32 110年3月20日 00000000揮霍原來拿了天地的錢去買了5克拉的鑽戒，要來成為圓滿愛的女主角要讓人認為是太陽盛德給的，一直要太陽盛德娶她，太陽盛德說的祝福妳喔黃瑛琪，美夢成真，拿著天地的命，要天地贈予一切來揮霍 1.黃瑛琪 2.謊稱太陽盛德有過逼婚言論，企圖貶損黃瑛琪在同事及學員中之評價，貶損黃瑛琪之名譽。 33 110年4月5日 00000000 徹底 既然要人要我去，先在全超碼人打強調針，灌輸他們我修到被考到、、，這些都是你和黃瑛琪造就出來自私自利只為己，什麼都要天地贈宇，讓我一人不只被你們超碼盜個不停，走到那就被先交待，也讓我周遭人都變成變本加厲莫名其妙的也一直要求不停，既然我周遭、行動都已被埋伏了，讓我動談不得，加上你超碼人直接盜不停，拿我的生死在開玩笑，你也已是講不聽的人，讓我人生觀改變了，我也不會在相信你的胡言亂語，到處一張嘴壞了我事，你的偷窺已嚴重影響到我，我要做的事，也讓你提前阻擋、攔截，既然你們要我無法留在這世間，一直用我的生命在開玩笑，我已經不是這世間的人了，我也徹底對你們的行為感到羞辱，偷、拐、強、騙到自己手裡，才來嘲笑與威脅來壓迫人屈服於你，只能說無恥 1.黃瑛琪 2.謾罵瑛琪自私自利、偷、拐、強、騙、無恥，貶損黃瑛琪之名譽。 34 110年4月11日 00000000 你 你太陽盛德犧牲我一人來做不停，你們卻毫不費力的接收我做的一切，你們仍犧牲我接收我的能量來自己享樂 你助紂為虐的讓你的色魔-黃瑛琪=武漢肺炎的源頭=心毒沙（殺）繼續用能量，宇宙已經被你們搞的變很可怕且恐怖了，你真的麻木不仁到無藥可救 1.黃瑛琪 2.指稱黃瑛琪為色魔，貶損黃瑛琪之名譽。 35 110年4月11日 00000000 醒醒吧已經有劇毒在天圓了，沒有清掉你再繼續唱歌跳舞仍然是劇毒在散播，你太陽盛德的到底是好番到哪裡去了，寧可讓我死，偷走我的一切，讓一張嘴阻礙我的一切正聲廣播電台=張孝愉，我知道現在太陽盛德拿盜我的一切來賺翻一切，他現在是妳的老闆，我知道妳懂，但這番仔，不知道是古代的蠱，讓他分不清事實，豐盛讓他迷惑了心智，而現在的社會卻用錢來論地位，請妳不要再跟著他來讓他幻想不停，造成地球和宇宙已不堪入目了，醒醒吧！一直要犧牲我來接收太平，在那自我陶醉，繼續下去會繞道而行 僅涉及太陽盛德，與原告無關。 36 110年4月11日 00000000 不能再原諒了你太陽盛德過去式傷害我，現在仍利用我的一切，且攔截我的一切，豐碩了你們，繼續讓一群人傷害我，你和這惡魔，和你的色魔（狐狸）靈，不能再原諒了 僅涉及太陽盛德，與原告無關。 37 110年4月11日 00000000 繼續天地就要被你們天圓害死了多少次，還在利用天地過去，只為了繼續荷包滿滿那你幸福傳奇總是你用我的生日做什麼，繼續攔截最近我的東西要變成你的嗎？繼續用我的能量來給你們豐碩你們嗎？繼續讓黃瑛琪的靈毒死我嗎？你繼續當幫凶 1.天圓文化公司、黃瑛琪 2.刻意扭曲天圓文化公司叢書「天地」的概念，影射天圓公司為利用他人、傷害他人之公司，影響學員對天圓文化公司之觀感，影響天圓文化公司之商譽。 38 110年4月19日 00000000 非得到才肯罷工 我每次聽到福到你家，不想聽又一直被你催促著，今天聽了之後又一直想吐血，小孩子就是因為沒有教所以才會為惡，大人也是因為長期累積了這些傷害才慢慢壯大，而這傷害都是足以致命的傷害，永遠都是從容惡來傷害善，都已經傷害到整個地球宇宙都到無法解決的餘地了，仍然繼續更新都已經不知道更新到什麼程度了，結果你太陽盛德的思維還在舊有的思維，因為一切都不是你做的，你只有一張嘴製造事端，一切都丟給超級生命密碼，結果這個就在宇宙天地月亮的身體裡，我記得超碼Friend-G也有講過，你一直專注舊有傳統宗教信仰的思維，所以要改變是很難的，我又不能說，因為一說就被潑鹽酸，因為現在我也不能再跟你講話了，讓你知道都會變成你的東西，或沒經過同意亂教育，因為你也很恐怖，這亂行為已造成我一直處於生死之間，卻看到我又好轉，認為無所謂，反正會好，就一直不間斷重覆的讓我在生死之間，結果交待重點仍然用自己很大，遲遲沒動作，難道真的要讓我躺在倌木上，辦喪事，我這樣說，真的就有你這種人-太陽盛德會做，因為一直要拿我這樣不一樣的人來實驗，因為欺善怕惡，因為要順她說怕她傷害，結果傷害更大、更深，是自己的兒戲，無法自拔，（在出庭時不也是如此，退一步只是知道我這還有很多，還想要，做表面工夫，慢慢佈局，明知道原來真的是我的，出庭結束心仍：我一定要爭取到）讓我一直跟著看不到的靈說話，讓不知道的人以為我有問題，結果問題是在於你，我一再告訴你，不想寫在臉書，但你一直“蕃仔”到無可救藥，又不得不寫，寫了又被知道了暗地裡攻擊與傷害，都已經讓到如此，也都已經不去超碼了，就只因為仍得不到要更多、更大，還要想跟著快當爸爸的男人結婚（要一籃全拿下稱天下），難怪易經老師說：（都整碗公端走）（不要因為救人而壞在身體），都不會想想那是別人的東西，不是妳們的，讓的結果就是如此的生靈塗炭，加上這個男人成天只會幻想，不切實際，以為一直在圓滿愛的活動只是幻想得到滿足，這樣的動作只是讓一直想爭取成女主角一直處心積慮的只為達到目的不擇手段，非得到才罷休，加上你只有幻想，一張嘴，就是不動，所以只是演戲，演給不懂、不知道的人認為好感動喔，結果沒人知道人在那，聽懂了，我早就知道了，會結伴招集超碼人來報復我，難怪喔，那念力，潑及到我這也夾雜一群人在我周遭要報復我，所以啊這種人到結束生命也不會承自己錯的，我已經清楚明白，就你這太陽盛德不明不白，還認為我也要用超碼可行，告訴你顛倒，因為垃圾都丟到我這裡 僅涉及太陽盛德，與原告無關。 39 110年4月20日 00000000 感受到 雖然電視台沒見到我，但都已內心深處感受到，天地都還自掏腰包，天圓文化的人卻揮霍無度，而感受心有戚戚焉，你真的利用我一人處理新世紀，讓我超死了，來接受一切，歡天喜地的“天地終於快死了”，至今仍然只教育利字當頭，（不要入寶山空手回，入超碼一勞永逸）仍然不顧天地的死活，仍然只是一張嘴，犧牲了我一人來快活了你們全體，讓你這2年多天圓快速成長，快速致富，我受傷了，眼睜睜看我被你傷，被#傷，被全體傷，仍眼睜睜看我被傷，仍讓全體傷我一人，忍著沒人理自己爬起來，看我自己爬起，可能沒事了，仍然繼續教育如何傷害我，仍然繼續教育怎麼跟天地要求，反正還有一口氣，反正到時候（歡天喜地）接收我的一切來掌控一切，變成新生新地是你和黃瑛琪的，你這一直跟著的靈卻比不上只有跟我片面接觸的人懂我，但卻也被你們喧嘩的不敢靠近我，我也要快速結束生命不再讓你利用了 1.天圓文化公司 2.指稱天圓文化公司之人皆揮霍無度，教育以利字當頭，貶損天圓文化公司商譽。 40 110年4月30日 00000000製造 讓你太陽盛德的知道了已經更新了，就讓你心的慾望想要坐享其成新世界，就開始也不顧慮別人的死活，高興的唱歌跳舞妄想稱新世紀，另一個知道得不到的糾結，看現在肆虐就知道，我卻成為你們災殃及無辜，好好跟你說，怎麼樣就是只會製造麻煩，怎麼樣就是重點、重點、重點不知道，現在我只能給你貼標籤=瘋子 僅涉及太陽盛德，與原告無關。 41 110年5月7日 00000000 說過 之前就一再強調，不要再丟垃圾到宇宙了，尤其是這些一直強調宇宙的團體（天圓是最大的垃圾堆）=業力和罪，且是據毒在那撐腰** 怎麼說就是說不聽還罵人還為了得不到要告人（不會想想天圓都是誰給予的，一切都用我的還嫌不足，要至天地造物於死地）來稱天下 還要我浪費宇宙資源挪出空間來安置，結果據毒就是據毒 1.天圓文化公司 2.指稱天圓文化公司是最大垃圾堆，影響天圓文化公司商譽。 42 110年5月8日 00000000 包 這句話的意思就如你們現在所處的（天地要包吃、包喝、包住、包養、包生，包痛、包死，通通包），難怪喔黃瑛琪卻拿我的一切，似乎都不用錢都揮霍無度，連電視台來高雄，沒見到我卻已經知道憤怒不平了 現在天地的色身也快被傷害的要結束生命了 1.黃瑛琪 2.虛構黃瑛琪有不正方式拿人財物揮霍無度之情事，貶損黃瑛琪之名譽。 43 110年5月8日 00000000 永遠 永遠都再為自己做擡階下，永遠都在緊要關頭只差百分99、9，這百分之99、9是誰的問題，自己不用反求諸己，永遠都是別人要反求諸己，從真正見面到現在已經所說的仍然至今沒有一件完成的，所做的都讓這心毒沙傷害再傷害，出庭看拿助步車還覺得傷害的不夠，現在的傷害更大、更多，全身都出問題了，這個女人從一見到我就一直要我有癌，這心、這心，就3個男人都小3仍沒有羞恥心，也沒道德標準，只要有錢、有勢就想要，眼睛就飄啊飄啊飄啊，用盡各種破壞方式與招式，就是要非達到目的為止 阿南德的一句話，又讓她直想取代地位，真的會連線（這跟本是卒仔的行為了），現在我也不是那麼含緒 現在你太陽盛德也沒有跟你學員知道多少，沒有，只有一直在自我幻想，有做到先生的角色嗎？沒有，被傷害到無止盡，你出手了嗎？沒有，你卻還是幫凶，我只有自己療傷，只有說狠、狠、狠，就因為狠才有痕，怎麼樣就是做不到，很會做的除了傷害還是傷害，因為你們2人的心都是為利，不是只是為了從我這得到自己想要的，得到了，一堆理由，沒有百分99、9，得到了，自己享用和黃瑛琪超碼學員，不是一直都這樣嗎？都是報復心特重，得不到就傷害至人於死， 一個是，即使得到了也是要斬草除根，你在我這更多利，她有你也大利，傷害的是一群無辜（總是蠹惑人心） 既然總是要別人輕而易舉的原諒你所做的錯事，為何又要一直做傷害人的事（做了再說，反正不會怎樣的），又一直總是在最後時刻絕的還不夠，就要求別人反求諸己因為沒有百分99、9，要再要求，才這次以後，你的這次以後是在放錄音帶，一直倒帶再到帶，至今一言一行，仍然虛榮心在做祟，就因為你，只有一直說不停只有要別人反求諸己，自己都不用反求諸己，讓這SRAS後的心毒沙一直有機可稱，本來不能再說了，但你仍然就是重點不做，敷衍了事旁門左道，因為做不到又直壞了我的事，讓我只有走我的路又一再被你和她破壞殆盡，越原諒你，你卻不停的製造更大的傷害，結果也是要利用我來替你收拾殘局，如果沒有收拾起來，這筆大帳就故意不聲不響的沈冤大海，毒到整個地球都無法抵擋，這樣的劇毒而滅了整個地球（書中無法抵抗的負能量）這樣的毒你們有辦法親近，就當當看到照片和名（還可）就撐不住了，就像現在疫情一樣 這3個絕命的女人要弄到我成2個絕命了，這個黃瑛琪3個男人的小3，我從不這般說人，這個女人即使到生命結束那天也不會承認是自己的錯，也要憤力抵抗到底（無法抵抗的負能量） 你現在就像柯說的，要到加護病房也要打扮的漂漂亮亮的，否則沒辦法進醫院 出庭時都是謊言，自己心裡也明白都在說謊，到離開時，仍然（一定要爭取到） 書中也說音樂（不好的每天累積也會侵蝕）仍然有劇毒的名字，能聽嗎？看到就毒了，難怪我無法聽（無法抵抗的負能量） 就已經一而再再而三的說，現在都每場活動都為了爭取為女主角，在越接近時，靈就越破壞、越傷害的劇烈，你仍然要犧牲我來解她個人因為“我想要”的需求 你太陽盛德很會做白臉嗎？都讓我一人做黑臉和背黑鍋，我好不容易轉了，又被你和她從中攔截，成為你的，這一切就是你的佈局，藉我的一切來詐欺我的一切 1.黃瑛琪 2.指稱黃瑛琪是小3，謾罵黃瑛琪無羞恥心、沒道德標準，貶損黃瑛琪之名譽。 44 110年5月11日 00000000 直接 太陽盛德，你再繼續用神通是只能再三界內，神通用多了，會亂了世界，是會下地獄的喔！現在1-18層在地球了，現在只剩19層，直接下去喔！ 僅涉及太陽盛德，與原告無關。 45 110年5月19日 00000000 真正原因 是因為這個又遇到這個太陽盛德一直亂搞的地球要天翻地覆，到現在、到現在什麼都丟給天地撥轉，只要他饞到甜頭就亂搞的我來不及收拾，什麼都不用做靠一張嘴，所有學員做，天地做，就高枕無憂的等待收成，難怪我會被你們這裙人類氣到吐血、大量流血到不死也會命在旦夕 名義上好像為天地月亮，實際上跟本大義就是滿腦子為自己，不也是一直吸收我的能量來擴展，為什麼我的東西要被他攔截，為什麼這些人都要聽他的來鎖住我該有的，也只有他們自己享受，沒。我只有沒完沒了的被傷害，罪魁禍首是他們，卻還沒事，我這卻被搞的命在旦夕，怎麼說就是講不聽，且越說越故意，有的事又不能明說，沒辦法這個超級無敵大白癡，你們真的要置我於死地，才是真正原因，難怪今年會2次血月 僅涉及太陽盛德，與原告無關。 46 110年5月23日 就是你縱容黃瑛琪惹出這樣災難的是事端，不要再一直拉我的能量，盜走我的一切，來假藉道德名義，傷害了我造成地球快速的破壞怠盡 僅涉及太陽盛德，與原告無關。 47 110年5月29日 00000000如果 太陽轉運心法：黃瑛琪說所有超碼的人100%都用錯了，即使用錯了比起那些假修道人超碼還要來的殊勝，（是喔，只有妳黃瑛琪罪懂得太陽心法）（超碼一書是誰） 如果是真的修道人他不會一直說自己是修道人，但如果有妳口中所說的假修道人是真的假修道人嗎？ 真的要很大很大的質疑了 到現在，這顆心和這張嘴仍得理不饒人，還借別人（因為要聽話照做）（因用物慾、用權勢來買收人心） ***告知這些被收買的人，仍有罪*** 1.黃瑛琪 2.指稱黃瑛琪以物慾、權勢買收人心，貶損黃瑛琪名譽。 48 110年5月29日 00000000是太陽盛德是黃瑛琪媽媽染疫喔 染疫只是客觀現象，並非影響名譽之事 49 110年6月3日 00000000 結果 太陽盛德說：5月23日那天剛好黃瑛琪媽媽在染疫旅館染疫結束生命，天圓那天在台北活動，全台灣超碼人沒去，只有黃瑛琪去，結果又在我家這放風聲說我染疫了 既然你有看到我，為何又坐在賓士車上不叫我，所以你也是一直為自己找一堆藉口和理由，你們又憑什麼藉由我這拉能量去教育免費拿天地資源，又每場必到，每集必看，結果教出了魔性，教出了毒性如此強烈，原本想藉此日子嫁禍於我，結果是自己家人 我在公園休息，我聽到你說中午要來，結果也沒出現，讓我越來越不舒服，要下毛毛雨了，你的食言而肥，總是以你為優先考慮（又滿嘴不再兒戲，仍然為己盤算而兒戲）怎麼受傷害都是我 且又有盤算我解決問題的，你們這群只知自己享現成，都是一群要犧牲我，什麼都要我免費，什麼都要我付費到底 坐在門口跳出$5000-$10000，個個都精打細算，用我的資源、能量都要我免費，也捨不得付費給我 ，卻什麼都要我付費 這個黃瑛琪又憑什麼是自稱營運長，又自取月收入7位數，至今，你太陽盛德仍如此縱容她，且繼續傷害殆盡，心口不一，滿腦子怎麼樣就只想怎麼為自己好，怎麼樣從天地詐（炸），反正神不知鬼不覺，沒人知道 太陽盛德你要我傳喔，所以我也不知道你的心態是什麼了 1.天圓文化公司、黃瑛琪 2.捏造黃瑛琪在天圓文化公司每月獲有高達7位數字（即百萬元）之不法利益等情節。  50 110年6月4日 00000000 收到 故意不想和你們一直糾纏不清，今天收到這張，知道我有去，今天發飆嗎？ 太陽盛德你要我傳，你仍模糊不清的說明，害死了我，替你背了太多的黑鍋了 一直不間斷的用了我的資源，又想占為己有，告我，傷害我至死多少次，我都還沒計較，就只因為要再想得到 天地、月亮我不再饒恕妳黃瑛琪了 僅涉及太陽盛德，與原告無關。 51 110年6月5日 00000000 告天地 黃瑛琪：原來那是她的 檢查官：妳到底在天圓文化是做什麼職務 黃瑛琪：導讀和主持 我看了她 黃瑛琪：我都說謊 導讀和主持為了“我想要”要告天地耶 高雄打雷了 1.黃瑛琪 2.虛構情節使人誤認黃瑛琪自承為說謊之人，以貶損黃瑛琪之名譽。 52 110年6月6日 00000000 助紂為虐你太陽盛德助紂為虐黃瑛琪罪惡多端卻沒人敢對你們怎麼，氣卻出在我身上 1.天圓文化公司、黃瑛琪 2.指稱黃瑛琪罪惡多端，以貶損名譽。 53 110年6月6日 00000000閉起來你太陽盛德可以這張嘴閉起來嗎？不要在將我的事一直亂傳我真的被你破壞的，怎麼會有你們這樣的人詐 僅涉及太陽盛德，與原告無關。 54 110年6月6日 00000000 原因 你太陽盛德再再都是要天地來圓滿你們全體，來幸福給你們全體，犧牲我一人，灌輸不正確的貪得無厭，怎麼說越說越故意，已因為你們天圓文化仍讓這色魔在天圓以高資態，用我的能量，來賤踏我，靈幾乎夜夜不堪寂寞，讓我生死不能，你好捨不得她離開天圓，捨不得她沒收入來源，就只知道從我這沒人就要吃魯肉飯，得到了仍是自己的，管不管我有沒有魯肉飯，只一直教她和學員如何從我這盜盜盜個不停，你們諸不知沒經過我的同意，就如此盜取，都已經說過，欠人一斤至少還八兩，你們全體超碼拿了天地信用卡，全賴不還，且變本加厲的要求不停，天地已經受不了在跟你們喊話了，仍然只為己，諸不知這是的地獄的前奏，甚至要不夠來告天地，你們知道嗎？黃瑛琪告我的原因是什麼嗎？是因為我說太陽盛德，是因為我有說太陽盛德叫我寶貝，藉由這樣來要我之前的家，要我再給$3000萬，要我讓太陽盛德給她，半夜跟我要太陽盛德，都3個男人的小3了，不去找，就看到有有利字當頭，又可以讓自己的生活豐盛來做傷害人的事，跟她媽媽的因緣也是看天到媽媽給了好處，像現在這樣有利可圖，千方百計死纏爛打也要用狐媚來迷惑眾 1.天圓公司文化、黃瑛琪 2.指稱黃瑛琪為小3、狐媚惑眾。 55 110年6月6日 00000000到何時 我就已經跟你講過好幾次了，從第一張場“因為愛”開始，原本不知道過去，了解了，之後我就一再告訴你，我會受不了，因為都是從我這邊盜取能量過去給你的學員，所以我每一場每一場每一場，包括你的美國團，在美國團我也一樣受不了，也引了災難，只要每一場我就是會受不了，我已經一而再再而三的說過很多次了，現在又這次太陽靈驗轉運法，我真的要被你們搞的，受是我，你們卻拿我的痛苦建立在你們的快樂上，為什麼你總是怎麼樣就是講不聽，學員就只因為有得盜，管你是什麼，你們盜的是越盜越離譜，我已經難受的受不了了，仍然置身事外，只為利來犧牲我，我沒拿你天圓文化任何一毛錢，卻什麼都要跟我要，且，我這要進展的都被你攔截到你那，仍然自身歡天喜地惹我受傷，你到底是人還是畜牲 一個注入彩虹，心裡有數但不說破，結果你又要2人對唱，我就知道這下子真的出事，這次會被黃瑛琪靈跑來要我讓你打我一巴掌，而開始武漢肺炎，已不只一巴掌了，你到底要和她折騰我到何時，弄出我很難解決的問題，怎麼樣都丟給我一人處理，你卻消遙自在，和黃瑛琪享樂 1.天圓文化公司 2.指稱天圓文化公司之人是畜生，以貶損其商譽。 56 110年6月8日 00000000你到底 你到底太陽盛德是死人喔，天地要死了，你就和黃全超碼，怎麼說就是一直盜不停，的要強行天崩地裂你才干心是嗎？ 說要還，還在那，還連我這自己的也要盜給黃瑛琪和全超碼嗎？ 你到底是被迷惑到什麼程度，怎麼會有你們這般的人 原來是因為你00000000說了這些，難怪黃瑛琪的貪得無厭，加上你在做怪，至6月6日高雄讓我一人，被你們攻擊的，現在才看到，原來現在真正的原凶是你們2人，還甜蜜的一起看戲，讓我一人受盡折磨，你們，高雄人都知道6月6日發生何事 1.黃瑛琪 2.謾罵黃瑛琪貪得無厭，以貶損名譽。 57 110年6月10日 00000000 真的 我真的拜託太陽盛德，請你不要在實驗了，你真的在拿我的性命開玩笑，一個是非至我於死地，你在喚一群人來傷害我，這新的罪，人類的業力，舊業未消，造新業，難怪會越來越據毒，你這番仔到底何時清醒 教育向天地要， 這種不自然， 且你們丟給天地的是負能量， 因為這特殊你敏感度為我帶來不好的能量， 你們又那麼多， 且不能說太明白， 所以造成我極大的傷害， 我受不了 你們明知盜、搶、詐是不對的， 為什麼還遲遲繼續做， 讓我周遭遇到我就學習如何從我這詐、搶 僅涉及太陽盛德，與原告無關。 58 110年6月17日 00000000 搶、占、詐 黃瑛琪是天圓負責人 另一位是張瓊月 太陽盛德只是特約做家 1.天圓文化公司、黃瑛琪 2.用「搶、占、詐」來形容天圓文化公司及黃瑛琪。 59 110年6月19日 00000000 無藥可救 到現在還一直在教育要跟天地盜 結果現在黃瑛琪跟你太陽盛德盜 你的教育到現在真的是會讓人吐血而亡，現在真的被你們2人劫盡所能而生命不存在了，跟本就是在圓滿自己，無藥可救，無藥可救，無藥可救至極限了，這在物質界是什麼罪 這黃瑛琪是只是保險人員因為缺了6、7、8位數業績，生活也負債了，又身體潰爛到無法救治，來天圓，天地全解決，卻仍貪得無饜的全盤占為己有，太陽盛德不敢對妳怎麼樣，卻一直魯我，從因為愛一直說天圓辦喜事，要為天地收圓，天圓準備收了，向天地盜的人，因果、因果、因果，因為你們盜了，卻瞧不起天地色身，仍丟一堆垃圾，背信忘義，欺善怕惡、見利忘義，自私自利，做假相，只因為有得到，只因為"我想要"，這狐狸就是攀緣、就是假借給好處，事後你們就知道災難連連了，在繼續被狐狸獻殷勤吧！ 1.黃瑛琪 2.指稱黃瑛琪為貪得無饜的全盤占為己有、背信忘義，欺善怕惡、見利忘義，自私自利之人。 60 110年6月26日 00000000奇怪 我今天在用手機，結果快8點就一直？？？，到快30分，看了臉書，結果是天圓直播，真的要弄死我了 1、109年4月14日車禍，警察就問我是不是經過天圓，就知道了 2、傳黃瑛琪自己弄天圓藝術負責人時，警察也知道，難怪我會受不了，我都不用說都能很清楚明白，奇怪，你太陽盛德卻越來越故意，現在已無生命跡象，又還、、、，你真的準備2人非弄死我不可 大家都怕你，卻把氣都出在我身上，不怕傷的是誰 僅涉及太陽盛德，與原告無關。 61 110年6月27日 00000000 強制 太陽盛德，一直告訴人家你編的這超級生命密碼結果到現在，還是要我把內容的細節告知，你因面子問題且接收訊息，必須要強制擠出回答，到現在還搞不清楚狀況，怎麼會這樣，行為還是用你自己的想法、頭腦來作為，雞同鴨講，已經重覆、重覆、重覆、重覆再重覆已說過N次了，仍頭腦轉不出來，越說越故意，藉著和天地的關係，攔劫天地的一切，得到了卻要天地色身來求你，你喔，利用我一人來完成新世紀，你心懷不軌，再來攔截更大、更多，怎麼說你們就是麻木不仁到極點了，只因為得到的歡天喜地，牛就是牛牽到北京還是牛 僅涉及太陽盛德，與原告無關。 62 110年6月27日 00000000 每每 在長庚說了一些事情，讓這太陽提升了，每每都提升他結果得到就仍自己享樂，沒有我的存在了，就自己和黃瑛琪數鈔票，就忘了是誰給的了，讓這個太陽又尾巴翹起來了，又不知道是否會再像每場活動那樣，因我的主題而活動，事前的沒魯肉飯吃了，和事後得到了，態度馬上大轉變，滿滿數千萬碗的魯肉飯，又高興著手為下場利字，得到了從來沒有我的餘地，從109年4月14日認識後，從過去、現在開始就每天災害不斷，因為你就已經說了，要就幸福滿滿，不要就災難連連，又加上，因為是你的、你的、你的色魔在你身旁做了如此奪多背叛你的事，好捨不得喔，你仍讓她在天圓為非作歹，仍然仍遷就她、助她得圓滿跟天地盜，仍捨不得她受傷，捨不得全體學員，難怪全體學員因為從天地這得到，之前沒人說也不知道怎麼就是得到，反正是得到，管是誰給，也群側群力的跟天地盜，寧可讓我受傷，分文得不到（搶走我的一切），天圓文化商標仍不改強行壓制我於下來捧你們全體，因為怕改了，你就得不到，只因為她玩你於蠱掌，你玩我於蠱掌，每天靈跟著我，就可以改變天圓文化的豐盛滿滿，她卻不停的消耗天圓的資源，也耗甚至進自己口袋，已把天圓的一切當作自己的在揮霍，你也捨不得她在生活中過不去的所需，好感人喔，這次長庚所說你知道了，所以就足以豐盛的翹起尾巴，可是過去有成就的靈卻看不慣現在的色身而跟著我，真的遇到你這太陽怎麼樣就馬上出事，或相反，想似好是壞快速遠離，就是被耗了我，你糾纏不清，因為你可以豐盛滿滿，就是一直被你馬上攔劫，攔劫天地的東西，你們就攔劫的如此自在 1.天圓文化公司 2.影射天圓文化公司盜用他人商標，影響天圓文化公司商譽。 63 110年7月5日 00000000 仍然 不間斷的跟著我，盜走我的一切，借著圓滿愛，做假訊息，實際上盜來圓滿自己，至今從我這（只有跟著我就盜取無止盡）得到了，把人傷害到不間斷的置死，得到了，嘴裡說絕不欠，又搶的更多、更大、要惑一群強盜，得到了，卻仍然威脅、利用把人壓制到無路，自己就要天地給，天地就要被你壓制到被你威脅，這男人，動不動就只靠著天地給，跟天地要，跟天地搶，一看到天地做什麼馬攔劫到自己身上，什麼都靠著天地，天地的東西卻名正言順的搶奪到自己身上，你和黃瑛琪把整個地球弄到生靈塗炭，結果仍沒悔意，都是天地在收拾你們2人的殘局，結果一切都利用天地做損人利己的事，現在又由我這知道今年雞會好，因為攔劫去年申年的好運，全部都攔劫在自己名下，現在我已是沒生命的人，就害怕，又可活動又開始和學員揮惑的搶、盜天地的資源，早知道你是無藥可救之人，就不用告知過去的源由，因為你跟本也不知情，一切都是從我這得知，得知了又開始高傲的為惡，沒有辦法和諸佛菩薩在一起，只能跟人來捧你自己，真的已經是黑暗世界末日是你和黃瑛琪所造成的，傷害我到身體狀況都要被切切，心仍不知道悔改，仍然永遠都是別人的錯，仍然高傲慢性，為什麼會被找到，你們2人的罪，卻由我一人來翻轉了新世紀，你們卻仍然坐享其成的接受豐碩，都命在旦夕，仍然捨不得惑眾的要學員捧你，不堪寂寞之人，不但沒有還，一切卻都還是用我天地的，坐享其成到這般程度 1.黃瑛琪 2.指稱黃瑛琪把整個地球弄到生靈塗炭，結果仍沒悔意，以名譽。 

附表二：
道歉聲明：
  道歉人李玟燕於臉書網頁所發佈之不實言論，已造成香港商天
圓文化諮詢顧問有限公司、太陽盛德導師、黃瑛琪營運長之傷害
，本人已了解此等不實、不當言論已侵害香港商天圓文化諮詢顧
問有限公司、太陽盛德導師、黃瑛琪營運長之名譽，謹此向香港
商天圓文化諮詢顧問有限公司、太陽盛德導師、黃瑛琪營運長為
深切誠摯之道歉，以回復香港商天圓文化諮詢顧問有限公司、太
陽盛德導師、黃瑛琪營運長之名譽，並切結承諾爾後絕不會再有
相同或類似行為。
                               道歉人   李玟燕

附表三：
道歉聲明：
  道歉人李玟燕於臉書網頁所發佈之不實言論，已造成香港商天
圓文化諮詢顧問有限公司、黃瑛琪營運長之傷害，本人已了解此
等不實、不當言論已侵害香港商天圓文化諮詢顧問有限公司、黃
瑛琪營運長之名譽，謹此向香港商天圓文化諮詢顧問有限公司、
黃瑛琪營運長為深切誠摯之道歉，以回復香港商天圓文化諮詢顧
問有限公司、黃瑛琪營運長之名譽，並切結承諾爾後絕不會再有
相同或類似行為。
                                道歉人  李玟燕

以上正本係照原本作成。
如對本判決上訴，須於判決送達後20日內向本院提出上訴狀。如
委任律師提起上訴者，應一併繳納上訴審裁判費。
中　　華　　民　　國　　110 　年　　12　　月　　24　　日
                              書記官  高偉庭